【裁判字號】    96,訴,4285
【裁判日期】    970229
【裁判案由】    毒品危害防制條例
【裁判全文】
臺灣板橋地方法院刑事判決              96年度訴字第4285號
公  訴  人  臺灣板橋地方法院檢察署檢察官
被      告  甲○○
上列被告因違反毒品危害防制條例案件，經檢察官提起公訴（九
十六年度毒偵字第八九０五號），被告於準備程序中就被訴事實
為有罪之陳述，經本院合議庭裁定改行簡式審判程序，並判決如
下：
    主    文
甲○○施用第一級毒品，累犯，處有期徒刑拾壹月。
    犯罪事實
一、甲○○前於民國九十年間因施用第二級毒品，經臺灣宜蘭地
    方法院以九十年度毒聲字第四二二號裁定令入勒戒處所觀察
    、勒戒後，認無繼續施用毒品之傾向，於九十年十月十七日
    釋放，並由臺灣宜蘭地方法院檢察署檢察官於同日以九十年
    度毒偵緝字第二四八號為不起訴處分確定。復因施用第二級
    毒品案件，經本院以九十一年度毒聲字第一七八二號裁定送
    觀察、勒戒後，認有繼續施用毒品之傾向，再經本院（起訴
    書誤載為臺灣宜蘭地方法院）以九十一年度毒聲字第四一九
    九號裁定令入戒治處所施以強制戒治一年，其間曾經本院裁
    定停止戒治，惟其因於保護管束期間又施用毒品，再經本院
    以九十二年度毒聲字第二四八三號裁定撤銷停止戒治，令入
    戒治處所施行強制戒治，嗣於九十三年一月九日因法律修正
    報結而釋放出所並於同日改執行下述一年之徒刑，而此次施
    用毒品犯行，經本院以九十二年度板簡字第二五三號判決判
    處有期徒刑五月確定；又於九十一年間因竊盜案件，經本院
    以九十二年度易字第五七七號判決判處有期徒刑九月確定；
    前開二罪並經本院裁定應執行有期徒刑一年確定。另於九十
    一年間因偽造貨幣案件，經本院以九十二年度訴字第一０八
    四號判決判處有期徒刑一年八月確定；復因違反毒品危害防
    制條例案件，經本院以九十二年度簡字第三五九四號判決判
    處有期徒刑六月確定；再於九十二年間因竊盜案件，經本院
    以九十二年度簡字第三六五五號判決判處有期徒刑六月確定
    ；前開三罪再經本院以九十三年度聲字第一六四０號裁定應
    執行有期徒刑二年五月確定。上開五罪刑合併執行後，經假
    釋及撤銷假釋執行殘刑繼續執行後，於九十六年四月九日縮
    刑期滿執行完畢（構成累犯）。詎其猶不知悔改，仍未戒除
    毒癮，於前揭強制戒治執行完畢釋放後五年內，復基於施用
    第一級毒品海洛因、第二級毒品甲基安非他命之犯意，於九
    十六年九月八日某時，在臺北縣中和市○○路一五八巷八弄
    六之四號住處內，以將第一級毒品海洛因與第二級毒品甲基
    安非他命一併置入玻璃球吸食器內（該玻璃球吸食器已經棄
    置），再以火燒烤下方使其產生煙霧後加以吸食之方式，同
    時施用該二種毒品。嗣經警於九十六年九月十日三時三十分
    許，在基隆市○○區○○路九十號前查獲，始悉上情。
二、案經基隆市警察局第四分局移請臺灣基隆地方法院檢察署檢
    察官核轉臺灣高等法院檢察署檢察長令轉臺灣板橋地方法院
    檢察署檢察官偵查起訴。
    理    由
一、訊據被告甲○○對於上揭犯罪事實均坦承不諱（見本院九十
    七年二月十三日審判筆錄第二頁），被告為警查獲時，經採
    集其尿液結果，亦分呈安非他命類及鴉片類之陽性反應，此
    有臺灣尖端先進生技醫藥股份有限公司所出具之濫用藥物檢
    驗報告一份在卷可稽，足認被告於本院審理中出於任意性之
    自白與事實相符，從而本件事證明確，被告犯行已堪認定。
二、被告前於九十年間因施用第二級毒品，經臺灣宜蘭地方法院
    以九十年度毒聲字第四二二號裁定令入勒戒處所觀察、勒戒
    後，認無繼續施用毒品之傾向，於九十年十月十七日釋放，
    並由臺灣宜蘭地方法院檢察署檢察官於同日以九十年度毒偵
    緝字第二四八號為不起訴處分確定。復因施用第二級毒品案
    件，經本院以九十一年度毒聲字第一七八二號裁定送觀察、
    勒戒後，認有繼續施用毒品之傾向，再經本院以九十一年度
    毒聲字第四一九九號裁定令入戒治處所施以強制戒治一年，
    其間曾經本院裁定停止戒治，惟其因於保護管束期間又施用
    毒品，再經本院以九十二年度毒聲字第二四八三號裁定撤銷
    停止戒治，令入戒治處所施行強制戒治，嗣於九十三年一月
    九日因法律修正報結等情，有臺灣高等法院被告前案紀錄表
    附卷可憑（見本院卷），其於強制戒治執行完畢釋放後，五
    年內再犯施用海洛因及甲基安非他命毒品之罪，核其所為，
    係犯毒品危害防制條例第十條第一項之施用第一級毒品及同
    條第二項之施用第二級毒品罪。其持有第一級毒品及第二級
    毒品之低度行為，應分別為施用第一級毒品及第二級毒品之
    高度行為所吸收，均不另論罪。而被告所犯上開二罪之間，
    係一行為而同時觸犯數罪名，為刑法第五十五條之想像競合
    犯，應從一重論以施用第一級毒品罪。被告有前述刑之執行
    紀錄，其於有期徒刑執行完畢後，五年以內故意再犯有期徒
    刑以上之罪，為累犯，依刑法第四十七條第一項規定，加重
    其刑。爰審酌被告犯後坦承犯行而態度良好、施用毒品係戕
    害自身健康，對他人並不生重大危害及其他一切情狀，量處
    如主文所示之刑。
據上論斷，應依刑事訴訟法第二百七十三條之一第一項、第二百
九十九條第一項前段，毒品危害防制條例第十條，刑法第十一條
前段、第四十七條第一項、第五十五條，判決如主文。
本案經檢察官張誌洋到庭執行職務。
中    華    民    國    97    年    2    月     29    日
                  刑事第四庭法  官  吳冠霆
上列正本證明與原本無異。
如不服本判決，應於判決送達後十日內敘明上訴理由，向本院提
出上訴狀（應附繕本），上訴於臺灣高等法院。
                            書記官  黃炎煌
中    華    民    國    97    年    2     月    29    日
附錄法條：毒品危害防制條例第十條
毒品危害防制條例第10條
施用第一級毒品者，處 6 月以上 5 年以下有期徒刑。
施用第二級毒品者，處 3 年以下有期徒刑。


司法院資訊處製作；財團法人民間司法改革基金會備份。
